# 只享有特定权益的少数股东权益如何确认。

提问人：wx_5da19b47e415 时间：2019-10-12 17:43:53
A 为持有 B 的股权比例为 100%，B 持有 C 公司和 D 公司股权比例分别为 90%、25%。现在，A 将 B 公司 2% 的股权转让给 C（转让价格等于账面净资产份额），同时在协议中约定，C 公司只享有对 D 公司的投资享有收益的权利，除此之外无其他收益权利。麻烦陈版主少数股东权益如何确认

回答人：chenyiwei
请检查基本事实背景是否表述有误？转让的是 B还是 D的股权？是否造成B 和 C之间的循环持股？另外，该安排的背后原因和目的是什么？

提问人：wx_5da19b47e415 时间：2019-10-14 09:07:43
不好意思，重新表述一下，A 持有B、C 股权 100%，C 持有 D 合伙企业、E 公司的股权比例为 90%、25%。现在 A 将 B公司 2% 股权转让给D，转让价格等于账面净资产份额，同时在协议中约定，D 合伙企业只享有对 E公司的投资享有收益的权利，除此之外无其他收益权利。

回答人：chenyiwei
“D 合伙企业只享有对 E 公司的投资享有收益的权利”？请检查是 E 还是B？另外有无剩余净资产分配权等其他权利？为何如此约定？